臺灣臺中地方法院民事判決
　　　　      110年度沙簡字第210號
原      告  蔡莞袀  
訴訟代理人  許舒凱律師


被      告  陳建魁  

上列當事人間請求遷讓房屋事件，本院於民國110年9月9日言詞
辯論終結，判決如下：
    主      文
被告應將門牌號碼臺中市○○區○○街000巷0號2樓房屋遷讓騰空並
返還予原告。
訴訟費用由被告負擔。
本判決得假執行。但被告如以新臺幣99,100元為原告預供擔保，
得免為假執行。
    事實及理由
一、原告主張：
（一）原告所有坐落臺中市○○區○○段0000○號建物即門牌號碼臺
      中市○○區○○街000巷0號2樓房屋（下稱系爭房屋），目前
      遭被告陳建魁無權占有，原告於民國109年6月30日以臺中
      法院郵局存證信函催告被告遷讓騰空並返還系爭房屋予原
      告，惟被告置之不理。因此，原告緣依民法第767條之規
      定提起本件訴訟請求被告遷讓並返還。並聲明：（一）被
      告應將門牌號碼臺中市○○區○○街000巷0號2樓房屋遷讓騰
      空並返還予原告。（二）請依職權准予宣告假執行。（三
      ）訴訟費用由被告負擔。
（二）對被告抗辯之意見：否認借名登記關係，房貸是原告去繳
      ，後來也沒有還完，目前仍由原告繼續繳貸款中。100年
      間原告因家暴離家後雙方協議離婚，被告所提出的契約書
      、存簿是原告不及帶走之物，並不足以證明借名登記關係
      存在。且原告已換發所有權狀，並持有使用帳戶之提款卡
      ，系爭房屋之房屋稅、地價稅均為原告所繳納，原告為房
      屋之所有權人。
二、被告抗辯：本件為借名登記，原告離家超過10年以上，房地
    的款項都由被告支付，原告要我遷出，應先將我支出的款項
    還我，本件是跟中國信託貸款，後來有還完，都是我付的。
    並聲明：原告之訴駁回。訴訟費用由原告負擔。
三、本院之判斷：
（一）稱借名登記者，謂當事人約定一方將自己之財產以他方名
      義登記，而仍由自己管理、使用、處分，他方允就該財產
      為出名登記之契約，是出名人與借名者間應有借名登記之
      意思表示合致，始能成立借名登記契約。又不動產登記當
      事人名義之法律關係原屬多端，主張借名登記者，自應就
      該借名登記之事實負舉證責任（最高法院102年度台上字
      第1833號判決意旨參照）。
（二）本件被告對於其所抗辯之借名登記一節，雖提出土地房屋
      買賣契約書為證，然買賣契約書僅得證明不動產交易之事
      實，持有買賣契約書正本並無從證明不動產買賣為借名登
      記。而原告提出土地登記第一類謄本、建物登記第一類謄
      本、建物所有權狀，證明其為土地、建物之所有權人。並
      提出永豐銀行中長期不動產借款契約書、109年地價稅繳
      款書等證明該不動產之貸款及地價稅均為其所繳納。因此
      ，本院認為被告抗辯所稱，本件不動產係借名登記給原告
      云云，並無可採。
（三）綜上所述，被告對於系爭房地係其所出資購買，僅借用原
      告名義登記乙節，既無法提出確據以實其說，其所辯自無
      足採。按「借用人應於契約所定期限屆滿時，返還借用物
      ；未定期限者，應於依借貸之目的使用完畢時返還之。但
      經過相當時期，可推定借用人已使用完畢者，貸與人亦得
      為返還之請求」、「所有人對於無權占有或侵奪其所有，
      得請求返還之。對於妨害其所有權者，得請求除去之」，
      民法第470條第1項、第767條前段分別定有明文。本件原
      告購買系爭房地後，雖將系爭房地交由被告使用，惟核其
      出借房地之目的係為提供被告及其家人居住，而被告與原
      告離婚後，既已喪失與原告之夫妻關係，原告亦未再居住
      於系爭房地，且寄發存證信函請求被告遷讓房屋，依借貸
      目的應認已使用完畢，使用借貸契約因而消滅，原告主張
      被告無權占有，依民法第767條規定，請求被告遷出系爭
      房屋，並將系爭房屋騰空返還予原告，自屬有據，應予准
      許。
四、綜上所述，原告本於所有物返還請求權之法律關係，請求被
    告遷讓系爭房屋，為有理由，應予准許。
五、本件事證已臻明確，兩造其餘攻擊、防禦方法及所提出之各
    項證據資料，核與判決結果不生影響，爰不逐一論述，附此
    敘明。
六、原告勝訴部分，依民事訴訟法第389條第1項第3款規定，應
    由法院主動宣告原告於本判決確定前，即可依本判決命給付
    內容對被告強制執行，並且依據同法第392條第2項規定，由
    法院主動宣告被告如果預先提供擔保之後，就可免為假執行
    。
七、訴訟費用負擔之依據：民事訴訟法第78條。 　　　
中　　華　　民　　國　　110 　年　　9 　　月　　22　　日
                        臺灣臺中地方法院沙鹿簡易庭
                            法  官  劉國賓
以上為正本，係照原本作成。
如不服本判決，應於判決送達後20日內向本院提出上訴狀並表明
上訴理由（須附繕本）；如委任律師提起上訴者，應一併繳納上
訴審裁判費。
中　　華　　民　　國　　110 　年　　9 　　月　　22　　日













                            書記官  許宏谷